【裁判字號】    99,審訴,386
【裁判日期】    990604
【裁判案由】    毒品危害防制條例
【裁判全文】
臺灣士林地方法院刑事判決             99年度審訴字第386號
公  訴  人  臺灣士林地方法院檢察署檢察官
被      告  甲○○
上列被告因違反毒品危害防制條例案件，經檢察官提起公訴（99
年度毒偵字第733 號），被告於準備程序中就被訴事實為有罪之
陳述，本院合議庭裁定由受命法官獨任改依簡式審判程序審理，
並判決如下：
    主  文
甲○○施用第一級毒品，累犯，處有期徒刑壹年，扣案之第一級
毒品海洛因（驗餘淨重零點參壹陸公克）沒收銷燬，包裝該海洛
因之塑膠空包裝袋壹個沒收。又施用第二級毒品，累犯，處有期
徒刑肆月。應執行有期徒刑壹年貳月，扣案之第一級毒品海洛因
（驗餘淨重零點參壹陸公克）沒收銷燬，包裝該海洛因之塑膠空
包裝袋壹個沒收
    事實及理由
一、本件犯罪事實及證據，除引用檢察官起訴書之記載（如附件
    起訴書）外，另更正並補充：(一)犯罪事實部分：甲○○前於
    民國80年間，因違反肅清煙毒條例案件，經臺灣高等法院以
    81年度上訴字第133 號判決處有期徒刑3 年10月確定，於83
    年1 月13日縮短刑期假釋出監，假釋中付保護管束，嗣於假
    釋期間再犯肅清煙毒條例罪，經同法院以84年度上訴字第80
    號撤銷原判決改判處有期徒刑3 年4 月確定，因而撤銷上開
    假釋，執行殘刑1 年6 月2 日；復於84年間，因違反肅清煙
    毒條例案件，經本院以84年度訴字第836 號判決處有期徒刑
    4 年確定，並與上開2 案件所處之刑及應執行之殘刑接續執
    行，於88年4 月23日縮短刑期假釋出監，假釋中付保護管束
    ，嗣經撤銷假釋，執行殘刑4 年8 月24日，並因上開經本院
    判處有期徒刑4 年確定之案件，符合減刑條件，經本院以96
    年度聲減字第270 號裁定減刑為有期徒刑2 年確定後，於96
    年7 月16日期滿執行完畢（構成累犯）。另於91年間，因施
    用毒品案件，經法院裁定送觀察、勒戒後，認有繼續施用毒
    品之傾向，再經法院裁定令入戒治處所施以強制戒治，於92
    年4 月16日停止戒治釋放出所，所餘戒治期間付保護管束，
    於92年7 月4 日保護管束期滿未經撤銷停止戒治，視為執行
    完畢，並經臺灣臺北地方法院檢察署檢察官以92年度戒毒偵
    字第161 號為不起訴處分確定；復於97、98年間，因施用第
    一級毒品案件，分別經本院以98年度審訴字第354 號、第56
    6 號、98年度審訴更一字第2 號判決處有期徒刑7 月、9 月
    、7 月確定，嗣經裁定應執行刑為有期徒刑1 年9 月確定；
    又因施用第一級毒品案件，經本院以98年度審訴字第966 號
    判決處有期徒刑1 年確定，上開4 案件接續執行，縮刑期滿
    日為101 年11月5 日（尚未執行完畢）。詎其猶不知悔改，
    復基於施用第一級毒品海洛因及第二級毒品甲基安非他命之
    犯意，於99年2 月5 日凌晨2 時許，在其位於臺北市○○區
    ○○街1 段3 巷2 弄2 號住處內，先以將海洛因加水置於注
    射針筒內注射之方式，施用第一級毒品海洛因1 次，再以將
    甲基安非他命置於吸食器內燒烤吸食其煙霧之方式，施用第
    二級毒品甲基安非他命1 次。嗣於99年2 月5 日晚上10時6
    分許，在臺北市○○區○○街10號前，因行跡可疑為警臨檢
    盤查，主動交出其所有施用所剩第一級毒品海洛因1 包（毛
    重0.573 公克，淨重0.318 公克，取樣0.002 公克，驗餘淨
    重0.316 公克），且向尚未發覺之警員自首上開施用第一級
    毒品海洛因犯行而接受裁判。(二)起訴書證據清單及待證事實
    欄編號2 所載「尿液代號與真實姓名對照表1 份」之證據，
    應更正為「臺北市政府警察局偵辦毒品案件尿液檢體委驗單
    1 紙」。(三)上開犯罪事實，業據被告甲○○於本院準備程序
    期日及審理中之自白不諱，核與起訴書所載之證據相符，足
    認被告上開任意性自白與事實相符，本件事證明確，被告犯
    行洵堪認定，均應依法論科。
二、核被告2 次所為，分別係犯毒品危害防制條例第10條第1 項
    之施用第一級毒品罪及同條第2 項之施用第二級毒品罪。被
    告於施用第一級海洛因及第二級毒品甲基安非他命前持有之
    低度行為為施用之高度行為所吸收，均不另論罪。又被告所
    犯上開2 罪，犯意個別，應分論併罰。再被告有上述所載前
    科執行情形，此有臺灣高等法院被告前案紀錄表1 份附卷可
    佐，其於前案有期徒刑執行完畢後，5 年以內故意再犯本件
    有期徒刑以上之各罪，為累犯，均應依法加重其刑。另被告
    為警盤查後，在尚未有偵查權之公務員發覺前，主動交出其
    所有海洛因1 包為警扣押，且自首上開施用第一級海洛因之
    犯行並接受裁判，警方事後查悉被告為另案通緝犯，業據被
    告於警詢中供承明確，此有臺北市政府警察局松山分局99年
    2 月5 日調查筆錄1 份附卷可憑，應認被告符合自首之要件
    ，乃依刑法第62條前段之規定，就被告所犯施用第一級毒品
    罪部分減輕其刑，並先加後減。爰審酌被告曾經觀察、勒戒
    及強制戒治程序，仍無法戒除毒癮，復又多次觸犯施用毒品
    犯行，顯示其無戒絕之決心，然被告施用毒品係傷害自身健
    康，所生危害非鉅，本件分別施用第一級毒品、第二級毒品
    僅各1 次，且犯後已坦承犯行，態度尚稱良好等一切情狀，
    分別量處如主文所示之刑，並定其應執行之刑，以資懲儆，
    公訴人分別求處有期徒刑1 年4 月及11月，稍嫌過重。
三、扣案之第一級毒品海洛因（毛重0.573 公克，淨重0.318 公
    克，取樣0.002 化驗，驗餘淨重0.316 公克）為違禁物，應
    依毒品危害防制條例第18條第1 項前段宣告沒收銷燬，而包
    裝該海洛因之塑膠空包裝袋1 個，為被告所有供本件施用毒
    品犯罪所用之工具，業據被告於本院審理中供承明確，乃依
    法宣告沒收。至被告施用第一毒品海洛因及第二級毒品甲基
    安非他命所用之注射針筒及吸食器均未扣案，被告於本院審
    理中復供稱已經丟棄，衡情應已滅失，為免將來執行困難，
    故不為沒收之宣告，附此敘明。
據上論斷，應依刑事訴訟法第273 條之1 第1 項、第299 條第1
項前段、第310 條之2 、第454 條，毒品危害防制條例第10條第
1 項、第2 項、第18條第1 項前段，刑法第11條、第47條第1 項
、第62條前段、第51條第5 款、第38條第1 項第2 款，判決如主
文。
本案經檢察官黃育仁到庭執行職務。
中    華    民    國    99    年    6     月     4    日
                  刑事第一庭法  官  雷雯華
以上正本證明與原本無異。
如不服本判決，應於收受判決後10日內向本院提出上訴書狀，並
應敘述具體理由。其未敘述上訴理由者，應於上訴期間屆滿後20
日內向本院補提理由書 (均須按他造當事人之人數附繕本)「 切
勿逕送上級法院」。
                            書記官  陳麗津
中    華    民    國    99    年    6     月     4    日
附錄本案論罪科刑法條之依據：
毒品危害防制條例第10條：
施用第一級毒品者，處6 月以上5 年以下有期徒刑。
施用第二級毒品者，處3 年以下有期徒刑。

司法院資訊處製作；財團法人民間司法改革基金會備份。
